臺灣板橋地方法院民事裁定　　　　　　　94年度監字第153 號
聲　請　人　乙○○
上列聲請人聲請選定禁治產人甲○○之監護人事件，本院裁定如
下：
    主    文
選定乙○○（男、民國○○○年○月○日生、國民身分證統一編
號：Ｚ000000000號）為禁治產人甲○○（男、民國○
○○年○月○日生、國民身分證統一編號：Ｚ00000000
0號）之監護人。
程序費用由聲請人負擔。
    理  　由
一、本件聲請意旨略以：
（一）聲請人乙○○為甲○○之長子，前曾由其姊詹玉婷及弟詹
      益睿向本院聲請宣告甲○○為禁治產人，並經本院以九十
      四年度禁字第五三號裁定宣告甲○○為禁治產人，目前禁
      治產人甲○○由聲請人與其弟詹益睿同住照顧。
（二）惟因禁治產人甲○○並無民法第一千一百十一條第一項所
      規定之法定監護人，亦無足額可擔任親屬會議會員之親屬
      ，致不能召開親屬會議，供法院徵求，親屬會議之意見選
      定監護人，為此依民法第一千一百三十二條第一項之規定
      ，聲請本院指定相對人即禁治產人甲○○之親屬會議會員
      ，並經本院以九十四年度家聲字第五六號裁定指定詹義暉
      、詹玉婷、詹益睿為甲○○之親屬會議會員。聲請人為維
      護甲○○之生命財產，依民法第一千一百十一條第二項之
      規定，由法院徵求親屬會議之意見選定聲請人為甲○○宗
      之監護人等語。
二、按禁治產人之監護人，依下列順序定之：一、配偶。二、父
    母。三、與禁治產人同居之祖父母。四、家長。五、後死之
    父或母以遺囑指定之人。不能依前項規定定其監護人時，由
    法院徵求親屬會議之意見選定之，民法第一千一百十一條定
    有明文。
三、經查：
（一）聲請人主張其為甲○○之長子，前曾由其姊詹玉婷及弟詹
      益睿向本院聲請宣告甲○○為禁治產人，並經本院以九十
      四年度禁字第五三號裁定宣告甲○○為禁治產人等情，業
      據聲請人提出戶籍謄本為證，並經本院依職權調閱該禁治
      產事件卷宗查明無訛，自應認為真實。
（二）聲請人主張禁治產人甲○○並無民法第一千一百十一條第
      一項所規定之法定監護人，亦無足額可擔任親屬會議會員
      之親屬，致不能召開親屬會議，供法院徵求，親屬會議之
      意見選定監護人，為此依民法第一千一百三十二條第一項
      之規定，聲請本院指定相對人即禁治產人甲○○之親屬會
      議會員，並經本院以九十四年度家聲字第五六號裁定指定
      詹義暉、詹玉婷、詹益睿為甲○○之親屬會議會員。聲請
      人為維護甲○○之生命財產，依民法第一千一百十一條第
      二項所定，由法院徵求親屬會議會員廖義暉、廖詹美代、
      詹德宮、詹玉婷、詹益睿之意見，選定乙○○為禁治產人
      甲○○之監護人等情，業據聲請人提出選定監護人之親屬
      會議記錄、戶籍謄本為證，並經證人即聲請人之姊詹玉婷
      及弟詹益睿到院證述屬實（參見本院九十四年八月十八日
      非訟事件筆錄），且有本院依職權調閱該指定親屬會議會
      員事件卷宗查明無訛，堪信為真實。
（三）聲請人前曾由其姊詹玉婷及弟詹益睿具狀向本院聲請宣告
      甲○○為禁治產人後，復由其姊詹玉婷及弟詹益睿至本院
      應訊接受調查，並繳交禁治產鑑定費用等情，業經本院依
      職權調取該禁治產事件卷宗查閱屬實。又聲請人主張目前
      禁治產人甲○○由聲請人與其弟詹益睿同住照顧之事實，
      業經證人詹玉婷及弟詹益睿到院證稱：「（問：你們兩人
      及其他親屬會議會員為何要選乙○○為甲○○之監護人？
      ）因為他是甲○○之長子，一般觀念就是由長子來幫父親
      處理事務，目前是我們三名子女一起在照顧甲○○」、「
      （甲○○）與乙○○、詹益睿同住」等語屬實（參見同上
      非訟事件筆錄），足認聲請人主張其有照顧甲○○日常生
      活之事實，堪信為真實。
四、按禁治產人之監護人為受監護人之利益，應按受監護人之財
    產狀況，護養療治其身體，民法第一千一百十二條定有明文
    。本件聲請人既為禁治產人甲○○之長子，且確有意願擔任
    禁治產人甲○○之監護人，並經廖義暉、廖詹美代、詹德宮
    、詹玉婷、詹益睿等五人組成親屬會議，於九十四年七月二
    十一日開會同意由聲請人擔任禁治產人甲○○之監護人，本
    院審酌此等情狀，認聲請人應有監護禁治產人甲○○之能力
    ，並適於任之，由聲請人任監護人，符合禁治產人甲○○之
    最佳利益。從而，聲請人聲請本院選定其本人為禁治產人甲
    ○○之監護人，洵屬正當，應予准許。
五、依非訟事件法第二十一條第一項前段，裁定如主文。
中　　華　　民　　國　　94　　年　　8 　　月　　23　　日
                  家事法庭  法　官  郭光興
以上正本係照原本作成
如對本裁定抗告須於裁定送達後十日內向本院提出抗告狀
中　　華　　民　　國　　94　　年　　8 　　月　　23　　日
                            書記官　翁子婷
